臺灣雲林地方法院交通事件裁定　　　　　　　　　　九十三年度交聲字第一四號
　　移
　　異　議　人
　　即受處分人　甲○○
右列受處分人因違反道路交通管理處罰條例案件，對於交通部公路總局嘉義區監理所
雲林監理站民國九十三年四月十六日所為之裁決處分（原處分案號：雲監五字第裁七
二─ＺＨＨ六○四三六八號），聲明異議，本院裁定如左：
    主  文
異議駁回。
    理  由
一、原處分機關交通部公路總局嘉義區監理所雲林監理站以異議人甲○○所有車號七
    Ｗ─八三三八號自用小客車於民國九十三年一月二十五日十三時三分，由東往西
    行經最高速限八十公里之國道十號高速公路西向十七‧九公里處時，以時速一一
    二公里之速度行駛，超速三二公里，經雷達測速照相機拍照存證後，由內政部警
    政署國道公路警察局第八警察隊員警以異議人有違反道路交通管理處罰條例第三
    十三條第一項規定之行為，予以掣單舉發。嗣異議人於舉發通知單上所載之應到
    案日期前（即九十三年三月十七日前）向原處分機關提出申訴，經原處分機關認
    異議人之申訴無理由，乃依道路交通管理處罰條例第三十三條第一項、第六十三
    條第一項第一款及違反道路交通管理事件統一裁罰基準表規定，裁處新台幣（下
    同）三千元罰鍰，並記違規點數一點。
二、聲明異議意旨略以：經異議人於舉發地點國道十號高速公路西向十七‧九公里處
    現場勘查，發現其地貌與相片所示者不同，無法證明係在現場發生，為此提出異
    議等語。
三、按汽車行駛高速公路，應依速限標誌指示，高速公路交通管制規則第五條第一項
    前段定有明文。汽車行駛於高速公路或設站管制之道路，而不遵管制之規定者，
    處汽車駕駛人三千元以上六千元以下罰緩；而汽車駕駛人有第三十三條規定之行
    為者，除依原條款處罰鍰外，並予記違規點數一點，道路交通管理處罰條例第三
    十三條第一項、第六十三條第一項第一款亦分別規定甚明。本件異議人對於前開
    車號之自用小客車係其所有之事實並不爭執，惟以前開情詞為辯。然查，依卷附
    採證照片所示，該照片之右上角明確顯示違規之時間、地點、違規路段之限速及
    違規車輛之車速（就違規地點及違規路段之限速部分，較不清晰，然仍可隱約辨
    識無誤），均核與警方之舉發通知單上所載之資料相符，且該照片上所示違規車
    輛之車號確為「七Ｗ─八三三八」號、車輛種類為自用小客車、顏色為銀色、廠
    牌為「國瑞」等情，亦與舉發通知單所載及公路監理電子閘門車籍資料表所示相
    符，是異議人所有之車號七Ｗ─八三三八號自用小客車確於右揭時、地超速違規
    之事實，應可認定。至異議人辯稱現場地貌與相片所示者不同云云，未據異議人
    詳予敘明所指不同之處，且所指地貌與相片所示不同，或與其觀看之角度不同有
    以致之，自難據此即謂舉發機關之舉發有何違誤之處，是異議人前開所辯，顯無
    足採至明。從而，原處分機關依道路交通管理處罰條例第三十三條第一項、第六
    十三條第一項第一款及違反道路交通管理事件統一裁罰基準表規定，裁處三千元
    罰鍰，並記違規點數一點，於法並無不合。本件異議為無理由，應予駁回。
四、據上論斷，應依道路交通管理處罰條例第八十七條第二項，道路交通案件處理辦
    法第十九條，裁定如主文。
中     華     民      國     九十三     年      七      月      五      日
                                        臺灣雲林地方法院交通法庭
                                            法  官  李明益
右正本證明與原本無異。
如不服本裁定，應於裁定送達後五日內向本院提出抗告狀。
                                            書記官  許立昌
中     華     民      國     九十三     年      七      月      五    日
